臺灣宜蘭地方法院刑事判決　　　　　　　 99年度訴字第385號
公　訴　人　臺灣宜蘭地方法院檢察署檢察官
被　　　告　蔡康正
選任辯護人　陳倉富律師
上列被告因違反槍砲彈藥刀械管制條例案件，經檢察官提起公訴
（99年度偵字第3952號），本院判決如下：
    主  文
蔡康正犯非法持有可發射子彈具殺傷力之槍枝罪，累犯，處有期
徒刑壹年貳月，併科罰金新台幣壹萬伍仟元，罰金如易服勞役，
以新台幣壹仟元折算壹日，附表所示之物沒收。
    事  實
一、蔡康正前因竊盜案件，經本院於民國98年8月22日以97年度
    易字第301號刑事判決判處有期徒刑6月確定，於98年10月22
    日易科罰金執行完畢。詎其猶不知慎行，明知具殺傷力之手
    槍及子彈均屬槍砲彈藥刀械管制條例所列管之槍彈，未經主
    管機關之許可，不得持有，竟未經許可，於99年9月8日凌晨
    2時許，在宜蘭縣宜蘭市○○路83號統一超商旁空地上拾得
    黑色手提袋1只（內有可供擊發適用子彈具殺傷力之改造手
    槍1枝【含彈匣1個、槍枝管制編號：0000000000號】，及具
    有殺傷力之子彈4顆），基於持有槍枝、子彈之犯意，而無
    故持有上開改造手槍及子彈。嗣於同日凌晨2時40分許，為
    警在宜蘭縣宜蘭市○○路83號前為警盤查時，蔡康正主動向
    警員自首持有前開槍枝、子彈，並交付該槍枝、子彈。
二、案經宜蘭縣政府警察局宜蘭分局報請臺灣宜蘭地方法院檢察
    署檢察官偵查起訴。
    理  由
一、訊據被告蔡康正警、偵訊及本院審理中，對於上開持有槍枝
    、子彈犯行均坦承不諱，並據證人蔡金國警員於審理中，證
    述於99年9月8日凌晨2時40分許，在宜蘭縣宜蘭市○○路83
    號前盤查被告時，被告主動供承持有槍枝、子彈等情（參見
    本院卷第110至112頁100年4月27日審判筆錄）。而扣案之槍
    枝送鑑定後，認「送鑑手槍1枝（槍枝管制編號0000000000
    號），認係改造手槍，由仿FN廠1910型半自動手槍製造之槍
    枝，換裝土造金屬槍管而成，擊發功能正常，可供擊發適用
    子彈，認具殺傷力。」；另查獲之子彈12顆送鑑定後，認「
    2顆，認均係口徑9mm制式子彈，採樣1顆試射，可擊發，認
    具殺傷力。」、「3顆。認均係非制式子彈，由金屬彈殼組
    合直徑9.1±0.5mm金屬彈頭而成，採樣1顆試射，無法擊發
    ，認不具殺傷力。」、「2顆，認均係非制式子彈，由金屬
    彈殼組合直徑8.0±0.5mm金屬彈頭而成，採樣1顆試射，認
    具殺傷力。」、「2顆，認均係非制式子彈，由金屬彈殼組
    合直徑7.1±0.5mm金屬彈頭而成，採樣1顆試射，無法擊發
    ，認不具殺傷力。」、「2顆，認均係非制式子彈，由金屬
    彈殼組合直徑6.7±0.5mm金屬彈頭而成，採樣1顆試射，認
    不具殺傷力。」、「1顆，認係非制式子彈，由金屬彈殼組
    合直徑6.5mm金屬彈頭而成，經試射，雖可擊發，惟發射動
    能不足，認不具殺傷力。」，就查獲之改造手槍及其中子彈
    4顆，送鑑定後認具有殺傷力，有內政部警政署刑事警察局
    99年9月17日刑鑑字第0990127032號鑑定書1份在卷可證（99
    年度偵字第3952號卷第20至22頁）。綜上所述，本件事證明
    確，被告犯行堪以認定，應依法論科。
二、核被告所為，係犯槍砲彈藥刀械管制條例第8條第4項未經許
    可持有可發射子彈具有殺傷力之改造槍枝罪，及同條例第12
    條第4項未經許可持有子彈罪。被告以一持有行為，同時持
    有改造槍枝及子彈，觸犯構成要件不相同之罪名，為想像競
    合犯，應從一重之未經許可持有改造槍枝罪論處。被告為警
    盤查時，主動向警員自首及報繳前開槍枝、子彈，業據證人
    蔡金國警員於審理中證述在卷，審酌被告持有槍枝非為供犯
    罪所用，且持有時間不長，尚未對社會治安造重嚴重危害，
    爰依槍砲彈藥刀械管制條例第18條第1項前段減輕其刑。查
    被告前因竊盜案件，經本院以97年度易字第301號刑事判決
    判處有期徒刑6月確定，於98年10月22日易科罰金執行完畢
    ，有卷附臺灣高等法院被告全國前案紀錄表可按，其受有期
    徒刑之執行完畢，5年內再犯法定刑有期徒刑以上之本罪，
    為累犯，依法加重其刑，被告前開犯行同時有加重減輕事由
    ，依刑法第71條第1項規定先加後減之。爰審酌被告因一時
    失慮而為前開犯行，雖於犯後坦承犯行坦承犯行，但依其犯
    罪之目的、手段，持有手槍、子彈對於社會之危害，及犯罪
    後態度等一切情狀，量處如主文所示之刑，並就罰金部分諭
    知易服勞役之折算標準，以示懲儆。
三、扣案之仿FN廠1910型半自動手槍製造之槍枝1枝（含彈匣1個
    、槍枝管制編號：0000000000號），具有殺傷力而屬違禁物
    ，應依刑法第38條第1項第1款之規定宣告沒收。扣案之子彈
    12顆，關於口徑9mm制式子彈2顆及直徑8.0 ±0.5mm非制式
    子彈2顆，經各採樣1顆送鑑定後，認均具殺傷力，除就經試
    射後之子彈因試射後僅剩餘彈殼而不具殺傷力，非屬違禁物
    ，故不為沒收之諭知外，其餘具殺傷力子彈因屬違禁物，應
    依刑法第38條第1項第1款之規定宣告沒收。關於其餘直徑
    9.1±0.5mm非制式子彈3顆、直徑7.1±0.5mm非制式子彈2顆
    、直徑6.7±0.5mm非制式子彈2顆、直徑6.5mm非制式子彈1
    顆，經鑑定後均認無殺傷力，亦不為沒收之諭知。
據上論斷，應依刑事訴訟法第299條第1項前段，槍砲彈藥刀械管
制條例第8條第4項、第12條第4項、第18條第1項前段，刑法第11
條前段、第55條、第47條第1項、第38條第1項第1款、第42條第3
項，判決如主文。
本案經檢察官王清白到庭執行職務
中    華    民    國   100    年    5     月    13    日
                  刑事第四庭審判長法  官  林楨森
                                  法  官  陳雪玉
                                  法  官  辜漢忠
以上正本證明與原本無異。
如不服本判決應於收受本判決後10日內向本院提出上訴書狀，並
應敘述具體理由。若未敘述理由者，應於上訴期間屆滿後20日內
向本院補提理由書狀(均須按他造當事人之人數附繕本)。
                                   書記官  林詩綺
中    華    民    國   100    年    5     月    16    日
附表
┌──┬────────────────────────┐
│編號│        應  沒  收  之  物                      │
├──┼────────────────────────┤
│一  │仿FN廠1910型半自動手槍製造之槍枝壹枝（含彈匣壹個│
│    │、槍枝管制編號：0000000000號）        │
├──┼────────────────────────┤
│二  │口徑9mm制式子彈壹顆、直徑8.0±0.5mm非制式子彈壹 │
│    │顆                                              │
└──┴────────────────────────┘
附錄本案論罪科刑法條：
槍砲彈藥刀械管制條例第8條第4項
未經許可，持有、寄藏或意圖販賣而陳列第一項所列槍枝者，處
3年以上10年以下有期徒刑，併科新臺幣7百萬元以下罰金。
槍砲彈藥刀械管制條例第12條第4項
未經許可，持有、寄藏或意圖販賣而陳列子彈者，處5年以下有
期徒刑，併科新台幣3百萬元以下罰金。